【裁判字號】    97,交聲,2831
【裁判日期】    971230
【裁判案由】    交管條例聲異
【裁判全文】
臺灣板橋地方法院交通事件裁定        97年度交聲字第2831號
原處分機關  交通部公路總局臺北區監理所
異  議  人  乙○○
即受處分人
上列異議人即受處分人因違反道路交通管理處罰條例案件，對於
交通部公路總局臺北區監理所於97年9 月24日所為之裁決處分（
原處分案號：北監營裁字裁40-CO0000000號），聲明異議，本院
裁定如下：
    主  文
異議駁回。
    理  由
一、原處分意旨略以：異議人即受處分人乙○○於民國97年8 月
    2 日上午7 時5 分許，駕駛車牌號碼LZO-228 號重型機車，
    行經臺北縣板橋市○○街與大仁街口，因其駕車行經有燈光
    號誌管制之交岔路口闖紅燈（紅燈左轉）之違規事實，遭員
    警攔停逕行製單舉發，爰依違反道路交通管理處罰條例第53
    條第1 項規定，裁處受處分人罰鍰新臺幣（下同）1,800 元
    ，並依同條例第63條第1 項記違規點數3 點。
二、聲明異議意旨略以：伊於上開時間，騎乘車牌號碼LZO-228
    號重型機車，行經臺北縣板橋市○○街與大仁街口時，該路
    口是閃黃燈，當時因為伊沒有帶證件，員警約用10分鐘的時
    間在查證件，待員警開單時，該路口已經變成紅燈，且員警
    在大仁街上應該看不到大智街的號誌燈變化，異議人並沒有
    闖紅燈，況且伊有看到員警在伊右前方巡邏，伊不可能還故
    意闖紅燈，員警舉發顯有不實，原處分機關遽以裁罰，顯有
    違誤，爰依法聲明異議，請求撤銷原處分云云。
三、按汽車駕駛人，行經有燈光號誌管誌之交岔路口闖紅燈者，
    處新臺幣（下同）1,800 元以上5,400 以下罰鍰；又汽車駕
    駛人有上開行為時，除依原條款處罰鍰外，並予記違規點數
    3 點，道路交通管理處罰條例第53條第1 項、第63條第1 項
    第3 款分別定有明文。
四、經查：
(一)本件異議人於上開時、地，騎乘上開重型機車，因駕車行經
    有燈光號誌管制之交岔路口闖紅燈違規，經臺北縣政府警察
    局板橋分局板橋派出所員警甲○○當場舉發，嗣經原處分機
    關即交通部公路總局臺北區○○○○○道路交通管理處罰條
    例第53條規定，於97年9 月24日裁處異議人罰鍰1,800 元，
    並記違規點數3 點之事實，有上開裁決書、臺北縣政府警察
    局北縣警交字第C00000000 號舉發違反道路交通管理事件通
    知單在卷可憑（見本院卷第6、8頁）。
(二)異議人雖以前揭情詞置辯，惟證人即舉發異議人之員警甲○
    ○於本院審理時到庭具結證稱：當天伊執行早上6 點到8 點
    的巡邏勤務，伊騎機車沿大仁街往南雅西路的方向行駛，伊
    目視大仁街與大智街的號誌燈為綠燈，伊看到異議人在大智
    街紅燈左轉南雅西路的方向，伊就再次確認大仁街的號誌燈
    是綠燈，大智街的號誌燈是紅燈，伊再往前騎到大仁街110
    巷與南雅西路2 段301 巷間把異議人攔停，伊告訴異議人剛
    才他在大智街紅燈左轉南雅西路，異議人說他當時可能沒有
    看得很清楚，說他是因為要趕到下個行程才會闖紅燈，希望
    員警不要告發，當時伊在大仁街上雖然看不到大智街的號誌
    燈，但是因為大仁街上的號誌燈是綠燈，所以伊往前騎了一
    段距離後，再回頭確認大智街上確實是紅燈，才把異議人攔
    停，舉發當時天氣晴朗，沒有下雨，視線很清楚，伊不會有
    誤認的情形等語明確（見本院卷第23、24頁）。是觀諸證人
    所言，當天天氣晴朗、沒有下雨、視線清楚，證人就舉發路
    段之燈號變換情形、執勤所處位置、異議人行駛路徑及闖紅
    燈過程等情節詳述具體明確，且證人既正執行勤務之際，對
    行駛車輛動向，自特別留意而無錯看或誤判之虞；況證人就
    本件如何查獲舉發之經過，於本院審理時到庭結證綦詳如上
    ，其證述舉發過程連續而完整，顯見其記憶深刻，益徵其無
    誤判之虞；參以證人與異議人間，並無怨隙，且素不相識，
    衡情證人應無設詞攀誣，或虛構違規事實以陷害異議人之理
    ，是證人甲○○員警上開證述內容，經核尚無不可採信之處
    ，自堪採信。綜上，本件既查無任何證據足資證明執勤員警
    有何捏造事實違法取締之不法情事，並參酌員警執行公務時
    ，本身即受有行政懲處責任之監督，且其到庭具結作證，更
    係以刑事責任擔保其證言之真實性，其之證言又與常情無悖
    ，是其證述應非子虛，自足採信，是以本件舉發員警親眼目
    睹異議人騎乘上開重型機車，行經有燈光號誌管制之板橋市
    ○○街與大仁街口闖紅燈之違規事實，依據異議人有上開闖
    紅燈之違規行為，當場攔停掣單舉發，自屬有據，異議人空
    言否認上開違規事實，無非事後卸責之詞，不足採信。
五、綜上所述，本件事證明確，異議人上開駕車行經有燈光號誌
    管制之交岔路口闖紅燈之違規事實，洵堪認定。是以原處分
    機關據以援引前揭規定，並參酌違反道路交通管理事件統一
    裁罰基準表之規定，裁處異議人罰鍰1,800 元，並記違規點
    數3 點，於法並無何違誤或不當之處。本件異議為無理由，
    應予駁回。
據上論斷，應依道路交通案件處理辦法第19條，裁定如主文。
中    華    民    國    97    年    12    月    30    日
                  交通法庭  法  官  錢衍蓁
上列正本證明與原本無異。
如不服本裁定應於送達後5日內向本院提出抗告狀。
                            書記官  陳淑怡
中    華    民    國    97    年    12    月    30    日


司法院資訊處製作；財團法人民間司法改革基金會備份。
